臺灣臺中地方法院民事裁定            100年度家聲字第357號
聲  請  人  林益東
相  對  人  鄭愛琴
上列當事人聲請裁定認可（大陸判決書）事件，本院裁定如下：
    主  文
中華人民共和國福建省福安市人民法院（二○○八）安民初字第
三二號民事判決書（於民國○○○年○月○○日生效），應予認
可。
聲請程序費用由相對人負擔。
    理  由
一、按在大陸地區作成之民事確定判決、民事仲裁判斷，不違背
    臺灣地區公共秩序或善良風俗者，得聲請法院裁定認可，臺
    灣地區與大陸地區人民關係條例第74條第1 項定有明文。是
    以，在大陸地區作成之民事確定裁判欲在臺灣地區發生裁判
    之效力者，依首開規定，即須聲請法院裁定認可。
二、聲請意旨略以：相對人為大陸地區人士，聲請人及相對人於
    民國94年10月31日結婚，嗣於97年5 月15日，經大陸地區福
    建省福安市人民法院以（2008）安民初字第32號民事判決離
    婚，並已於同年9 月15日生效。因上開大陸地區作成之民事
    判決，並未違反臺灣地區之公共秩序或善良風俗，為此聲請
    裁定認可上開民事判決等語，並提出戶籍謄本、國民身分證
    正反面影本、上開判決書、法律文書生效證明書、經財團法
    人海峽交流基金會認證之公證書等證物為憑。
三、聲請人主張相對人為大陸地區人士，兩造於94年10月31日結
    婚，兩造之婚姻關係經大陸地區法院判決離婚，且已生效等
    事實，業據其提出與所述情節相符並經財團法人海峽交流基
    金會驗證之上開書證為證，並有戶籍謄本1 份在卷可參，依
    臺灣地區與大陸地區人民關係條例第7 條、同條例施行細則
    第8 條之規定，應推定該大陸地區作成之文書為真正，並堪
    認聲請人主張之前揭事實為真實。而觀諸聲請人所提之上開
    判決書記載：原（按指相對人）、被告（按指聲請人）於94
    年10月31日在寧德市民政局辦理結婚登記，該婚姻合法，應
    受法律保護，雙方婚前短暫了解，婚後無法溝通，未建立起
    夫妻感情，婚姻形同虛設，互不履行夫妻義務，而原、被告
    婚姻存續期間沒有共同財產和債務，也無子女。原告請求與
    被告離婚，符合法律規定，應予以支持。被告經本院合法傳
    喚，無正當理由拒不到庭，依法缺席審理和判決等語。本院
    參諸上開離婚判決所舉事由，符合我國民法第1052條第2 項
    規定難以維持婚姻之重大事由，其認事用法，與我國法律有
    關規定相符，亦與臺灣地區公共秩序或善良風俗無違。從而
    ，聲請人聲請裁定認可上開大陸地區作成之民事確定判決，
    為有理由，應予准許。
四、依非訟事件法第21條第2 項、民事訴訟法第95條、第78條，
    裁定如主文。
中    華    民    國   100    年    11    月    29    日
                  家事法庭    法  官  郭妙俐
正本係照原本作成。
如對本裁定抗告，須於裁定送達後10日之不變期間內，向本院提
出抗告狀。
中    華    民    國   100    年    11    月    29    日
                              書記官